【裁判字號】    89,勞訴,5
【裁判日期】    891107
【裁判案由】    給付資遣費
【裁判全文】
臺灣花蓮地方法院民事判決  八十九年度勞訴字第五號
    原      告  甲○○
    原      告  戊○○
    原      告  己○○
    原      告  丁○○
    被      告  東皇大理石公司
    法定代理人  丙○○
    訴訟代理人  乙○○
右當事人間請求給付資遣費事件，本院判決如左：
    主    文
被告應給付原告甲○○新台幣壹拾陸萬元，及自民國八十九年三月二十一日起至清償
日止，按年息百分之五計算之利息。
被告應給付原告己○○新台幣壹拾肆萬貳仟肆佰元，及自民國八十九年三月二十一日
起至清償日止，按年息百分之五計算之利息。
被告應給付原告戊○○新台幣壹拾柒萬貳仟捌佰元，及自民國八十九年三月二十一日
起至清償日止，按年息百分之五計算之利息。
被告應給付原告丁○○新台幣壹拾陸萬元，及自民國八十九年三月二十一日起至清償
日止，按年息百分之五計算之利息。
原告其餘之訴駁回。
訴訟費用由被告負擔。
    事    實
甲、原告方面：
  一、聲明：
    （一）先位聲明：被告應給付原告甲○○新台幣（下同）壹拾貳萬元，給付原告
          己○○壹拾肆萬元，給付原告戊○○壹拾柒萬元，給付原告丁○○三十二
          萬元，及均自支付命令送達（即八十九年三月二十日）之翌日起至清償日
          止，按年息百分之五計算之利息。
    （二）備位聲明：被告應給付原告甲○○十六萬六千零三十二元，給付原告涂太
          平十六萬九千六百二十四元，給付原告戊○○十八萬五千四百六十一元，
          給付原告丁○○十七萬二千三百九十二元，及均自支付命令送達（即八十
          九年三月二十日）之翌日起至清償日止，按年息百分之五計算之利息。
  二、陳述：
    （一）先位部分：原告甲○○、己○○、戊○○以及丁○○分別自民國（下同）
          八十二年四月、八十年八月十四日、八十年九月二十五日、七十二年三月
          起至被告工廠任職，未料，被告於八十九年一月二十九日無故將原告四人
          遣散，且分文不給，原告分別任職達六年半、八年半、八年半以及十七年
          之久，依照勞動基準法第二條第四款之規定，計算原告四人之平均工資分
          別為二萬元、一萬七千八百元、二萬一千六百元、二萬元，再依同法第十
          七條之規定，被告應給付資遣費，分別為如先位訴之聲明。
    （二）備位部分：被告於言詞辯論時一再主張並未將原告四人解僱，則若認被告
          與原告四人間之勞動契約尚未經終止，被告自仍應給付工資，則自八十九
          年二月起至九月止，依照原告四人於八十八年間之平均工資分別為二萬零
          七百五十四元、二萬一千二百零三元、二萬三千一百八十二元以及二萬一
          千五百四十九元計算，被告應給付原告如備位聲明。
  三、證據：提出扣繳憑單、存摺為證。
乙、被告方面：
  一、聲明：駁回原告之訴。
  二、陳述：被告並未終止與原告間之勞動契約，在八十九年二月間係因被告一再要
      求原告之工作應符合工作之需求，但原告四人均置諸不理，沒有設法改善工作
      之品質與能力，被告並未終止勞動契約。
  三、證據：請求勘驗原告工作之成品並提出原告之薪資表為證。
    理    由
一、 本件原告原起訴請求被告分別給付原告四人各九萬元，嗣經擴張應受判決事項
     聲明如先位聲明，核與民事訴訟法第二百五十五條第一項第三款之規定相符，
     自應允許。原告嗣因被告主張並未終止與原告間之勞動契約，因而追加備位聲
     明請求給付薪資，被告雖表示不同意（本院八十九年十月三日筆錄），但原告
     追加之訴係因被告於言詞辯論時陳稱未終止與原告之勞動契約，該項新攻擊防
     禦既係被告所提出，自應認為不甚礙被告之防禦與訴訟之終結，依民事訴訟法
     第二百五十五條第一項第七款亦應允許。
二、本件原告起訴主張曾任職於被告工廠分別六年半以上之事實，業據提出扣繳憑單
    為證，且被告亦自認確曾僱用原告四人，並提出薪資表為證，原告所主張此部分
    之事實可堪信真實。另原告主張被告無故終止勞動契約，則為被告所否認，且一
    再陳稱仍願意讓原告返回工作場所，而原告亦未再提出任何證據足以證明被告確
    實已經終止勞動契約，則原告主張此部分之事實自無可採信，兩造之間之勞動契
    約既為終止，原告請求資遣費之先位聲明即無理由，應予駁回。
三、又兩造之勞動契約既未經終止，則被告自應給付原告薪資，而被告自八十九年二
    月起即未再給付原告薪資，則原告請求自八十九年二月起至九月止之薪資，即有
    理由，應予准許。至於被告所主張原告之工作品質未符合被告之要求，雖經本院
    履勘現場，發現在被告工廠確實留有部分之花崗石板在磨光滑度以及剪裁之尺寸
    上未盡理想，有本院勘驗筆錄以及現場照片為證，但該瑕疵品之產生是否為原告
    所製成，產生之原因究竟是機器之老舊或是人為操作之疏失，均乏積極之證據證
    明，而被告亦未留有任何通知原告改善其工作品質之書面資料，被告此部分之抗
    辯自未可採，且亦不影響本件有關勞動契約尚未終止之判斷。
四、至於原告所可請求薪資之數額，原告雖主張應依照八十八年度之平均所得薪資，
    然查原告薪資所得每月既不固定，自應參酌勞動基準法第二條第四款之規定計算
    原告之平均工資，分別為二萬元、一萬七千八百元、二萬一千六百元、二萬元，
    ，再乘以被告所給付之工資月份八個月，則原告甲○○、己○○、戊○○以及丁○○分別所可請求之金額為十六萬元、十四萬二千四百元、十七萬二千八百元、
    十六萬元。
五、從而，原告甲○○、己○○、戊○○以及丁○○依據勞動契約之法律關係請求被
    告所未給付之薪資十六萬元、十四萬二千四百元、十七萬二千八百元、十六萬元
    及自起訴狀繕本送達（即八十九年三月二十日）之翌日起至清償日止按年息百分
    之五計算之利息即有理由，應予准許，逾此部分，為無理由，應予駁回。
六、據上論結：本件原告之訴為一部有理由，一部無理由，依民事訴訟法第七十九條
    、第八十五條第一項但書判決如主文。
中      華      民      國    八十九    年     十一     月      七      日
                                    臺灣花蓮地方法院民事庭
~B法      官  賴淳良
右正本証明與原本無異。
如對本判決不服，應於送達後廿日內，向本院提出上訴狀（應抄附繕本）。
~B法院書記官  童瑞月
中      華      民      國    八十九    年     十一     月      八      日


司法院資訊處製作；財團法人民間司法改革基金會備份。
